【裁判字號】    98,抗,22
【裁判日期】    980313
【裁判案由】    本票裁定抗告
【裁判全文】
臺灣彰化地方法院民事裁定                98年度抗字第22號
抗  告  人  甲○○
                        30號.
相  對  人  丙○○
相  對  人  乙○○
                        號6樓.
上列抗告人因與相對人間本票裁定強制執行事件，對於中華民國
98年2月6日本院98年度司票字第63號裁定提起抗告，本院裁定如
下：
    主  文
抗告駁回。
抗告程序費用新台幣壹仟元由抗告人負擔。
    理  由
一、按本票未載發票地者，以發票人之營業所、住所或居所所在
    地為發票地；未載付款地者，以發票地為付款地，票據法第
    120條第4項、第5項分別定有明文；又票據為文義證券，票
    據之付款地或發票地為何處，自應以票據上所記載者為準，
    始符票據文義性之意旨。次按票據法第123條所定執票人就
    本票聲請法院裁定強制執行事件，由票據付款地之法院管轄
    。二人以上為發票人之本票，未載付款地，其以發票地為付
    款地，而發票地不在一法院管轄區域內者，各該發票地之法
    院俱有管轄權，亦為非訟事件法第194條所明定。末按非訟
    事件之全部或一部，法院認為無管轄權者，依聲請人聲請或
    依職權以裁定移送其管轄法院，此觀之非訟事件法第5條準
    用民事訴訟法第28條第1項規定自明。
二、本件抗告意旨略以：因相對人丙○○對抗告人負有債務，經
    相對人丙○○偕同相對人乙○○至抗告人之彰化市住所協談
    債務之處理，並由乙○○表明共同保證並擔保丙○○債務之
    實現，而當場開立系爭本票與抗告人，故本件之發票地係抗
    告人之住所即彰化市，  鈞院依法本即有管轄權卻移轉管轄
    ，顯有違誤，爰提起抗告，請求廢棄原裁定等語。
三、經查系爭本票係由相對人丙○○及乙○○共同簽發，並未記
    載付款地及發票地，惟於發票欄則分別記載地址：「新竹市
    ○○街26號」及住址：「台北市○○區○○里○○○路○段
    22號6樓」之字樣（見本院98年度司票字第63號卷第7頁），
    依上開說明，應認「新竹市」及「台北市」俱為系爭本票之
    發票地即付款地，抗告人就系爭本票聲請裁定強制執行，依
    上揭非訟事件法第194條第2項規定，自應以「台灣新竹地方
    法院」或「台灣台北地方法院」為管轄法院，本院並無管轄
    權。是以抗告人向無管轄權之本院聲請本票裁定，原審因而
    依職權裁定將本件移送「臺灣新竹地方法院」，於法並無不
    合。抗告意旨指摘原裁定不當，求予廢棄，為無理由，應予
    駁回。
四、據上論結，本件抗告為無理由，依非訟事件法第46條、第21
    條第2項、第24條第1項，民事訴訟法第495條之1第1項、第
    449條第1項、第95條、第78條，裁定如主文。
中    華    民    國    98    年    3     月    13    日
                  民事第一庭    法  官  康弼周
以上正本係照原本作成。
如不服本裁定，僅得於收受本裁定正本送達後10日內，以適用法
規顯有錯誤為理由，向本院提出再抗告狀，（須附繕本一份及繳
納再抗告裁判費新台幣1,000元），經本院許可後紿可再抗告。
中    華    民    國    98    年    3     月    13    日
                                書記官  林文斌


司法院資訊處製作；財團法人民間司法改革基金會備份。
